# 净资产收益率

提问人：liuguoan 时间：2020-10-26 14:15:00
陈版您好：A公司为新三板挂牌公司， 2018 年 4 月 19 日董事会作出分红决议， 2018 年 5 月 16 日股东大会作出分红决议，公司公告本次权益分派权益登记日为 2018 年 6 月 15 日，除权除息日为 2018 年 6 月 19 日.请问陈版在计算当年净资产收益率时，需要从几月开始加权，需要加权几个月？

回答人：chenyiwei
确认应付股利应是在 5 月 16 日股东大会决议之日。因此将现金股利分配额从次月起加权，权数为7/12。